# 为什么售后回购是增值税征税范围，而融资性售后回租不是增值税征税范围？

提问人：Accountlxy 时间：2010-09-20 16:14:23
为什么售后回购是增值税征税范围，而融资性售后回租不是增值税征税范围？

回答人：chenyiwei
这个问题可能要咨询税务方面的专业人士。个人猜想是租赁行业争取到的行业性优惠政策，旨在鼓励租赁公司的发展。